【裁判字號】    98,易,609
【裁判日期】    980331
【裁判案由】    竊盜等
【裁判全文】
臺灣板橋地方法院刑事判決               98年度易字第609號
公  訴  人  臺灣板橋地方法院檢察署檢察官
被      告  甲○○
上列被告因竊盜等案件，經檢察官提起公訴（98年度偵字第6028
號），本院依簡式審判程序判決如下：
    主  文
甲○○攜帶兇器竊盜未遂，累犯，處有期徒刑捌月。扣案之螺絲
起子壹支、手套壹雙均沒收。
    事  實
一、甲○○前因侵占案件，經臺灣士林地方法院以92年度易字第
    377 號判處有期徒刑6 月確定，已於民國93年12月29日縮刑
    期滿執行完畢。又因竊盜案件，經臺灣士林地方法院以93年
    度易字第765 號判處有期徒刑1 年確定；因違反毒品危害防
    制條例案件，經同法院以94年度易字第560 號判處有期徒刑
    4 月確定；因竊盜案件，經同法院以94年度易字第578 號判
    處有期徒刑7 月確定，上開各案嗣經合併定其應執行刑為有
    期徒刑1 年8 月確定，已於95年11月20日縮刑期滿執行完畢
    。另因違反毒品危害防制條例案件，經臺灣士林地方法院以
    96年度簡字第589 號判處有期徒刑6 月，減為有期徒刑3 月
    確定，甫於97年7 月15日易科罰金執行完畢。仍不知悔改，
    於98年2 月24日凌晨1 時40分許，駕駛其向不知情友人趙美
    姿所借用之車號EHD-256 號輕型機車，行經臺北縣蘆洲市○
    ○路210 號前，見乙○○所有之車號0725-ER 號自用小客車
    停在該處路邊，因其缺錢花用，竟萌生意圖為自己不法所有
    及毀損之犯意，至附近便利商店購得手套1 雙戴上，旋持其
    隨身攜帶、客觀上可供兇器使用之螺絲起子1 支，著手挖撬
    上開自用小客車右前車門與車窗間隙，擬於破壞車窗後，鑽
    進車內竊取財物，致使上開自用小客車之右前車門凹陷損壞
    ，足以生損害於乙○○，惟因未能破壞車窗而竊盜未遂。嗣
    因巡邏警員察覺甲○○之行跡可疑，上前盤問，當場查悉上
    情，並扣得甲○○所有、供其實施上開犯行所用之螺絲起子
    1 支、手套1 雙等物。
二、案經乙○○訴由臺北縣政府警察局蘆洲分局報請臺灣板橋地
    方法院檢察署檢察官偵查起訴。本院於準備程序進行中，被
    告就被訴事實為有罪之陳述，經告知簡式審判程序之旨，並
    聽取當事人之意見後，裁定進行簡式審判程序。
    理  由
一、上揭事實，迭據被告甲○○於警詢、偵訊及本院審理時坦承
    不諱，核與告訴人乙○○於警詢時之指訴情節相合，且有螺
    絲起子1 支、手套1 雙扣案可資佐證，此外並有車損及贓證
    物照片8 幀附卷可稽，足認被告之任意性自白與事實相符。
    本案事證明確，被告犯行堪予認定。
二、查被告持以行竊之螺絲起子1 支，主要結構係金屬材質，質
    地堅硬，前緣尖銳，有把手可供握取，持以揮刺，顯足以傷
    害人之生命、身體安全，認具客觀上之危險性，此經本院於
    審理時勘驗屬實，自屬兇器無疑。是核被告所為，係犯刑法
    第321 條第2 項、第1 項第3 款之攜帶兇器竊盜未遂罪、刑
    法第354 條之毀損罪。被告以一個毀損車門之行為，同時著
    手行竊，因而觸犯上開二罪，為想像競合犯，應依刑法第55
    條規定從一重以加重竊盜未遂罪處斷。其已經著手上開加重
    竊盜行為之實行，惟尚未得手，為未遂犯，應依刑法第25條
    第2 項規定，按既遂犯之刑減輕之。又被告曾受如上揭事實
    欄所示之有期徒刑執行完畢，有臺灣高等法院被告前案紀錄
    表可考，其於有期徒刑執行完畢後5 年以內，故意再犯本件
    有期徒刑以上之罪，為累犯，應依刑法第47條第1 項規定加
    重其刑。被告兼有刑之加重及減輕事由，依法先加後減。爰
    審酌被告前科累累，素行不佳，其年輕力壯，不思以正當手
    段得財，僅因缺錢花用，竟擬以破壞停放路邊車輛車窗之手
    法行竊財物，危害社會治安，兼衡其對於告訴人所生之損害
    程度，及犯後坦承犯行、態度尚佳等一切情狀，量處如主文
    所示之刑，以示懲儆。檢察官求處有期徒刑2 年，本院斟酌
    上情，認屬過重，應以如主文所示之刑為適當。扣案之螺絲
    起子1 支、手套1 雙，均為被告所有，供其實施本件犯罪所
    用之物，此據被告供承在卷，爰依刑法第38條第1 項第2 款
    規定宣告沒收之。末查，被告固有竊盜前科，惟其所辯係因
    缺錢花用，始臨時起意著手實行本件竊盜未遂犯行，衡情尚
    非全然不足採信，尚難僅憑其先前之犯罪紀錄，率斷已有犯
    罪之習慣。此外，查無任何證據足認被告確有犯罪之習慣，
    是檢察官聲請諭知被告於刑之執行前，令入勞動處所強制工
    作，經核尚嫌無據，併予敘明。
據上論斷，應依刑事訴訟法第273 條之1 第1 項、第299 條第1
項前段，刑法第321 條第2 項、第1 項第3 款、第354 條、第55
條、第25條、第47條第1 項、第38條第1 項第2 款，刑法施行法
第1 條之1 ，判決如主文。
本案經檢察官謝岳龍到庭執行職務。
中    華    民    國    98    年    3     月    31    日
                  刑事第十一庭  法  官  朱嘉川
以上正本證明與原本無異。
如不服本判決應於收受送達後10日內向本院提出上訴書狀，並應
敘述具體理由；其未敘述上訴理由者，應於上訴期間屆滿後20日
內向本院補提理由書（均須按他造當事人之人數附繕本）「切勿
逕送上級法院」。
                                書記官  陳聖儒
中    華    民    國    98    年    3     月    31    日
附錄本案論罪科刑法條全文：
中華民國刑法第321 條
犯竊盜罪而有左列情形之一者，處6 月以上、5 年以下有期徒刑
：
一  於夜間侵入住宅或有人居住之建築物、船艦或隱匿其內而犯
    之者。
二  毀越門扇、牆垣或其他安全設備而犯之者。
三  攜帶兇器而犯之者。
四  結夥三人以上而犯之者。
五  乘火災、水災或其他災害之際而犯之者。
六  在車站或埠頭而犯之者。
前項之未遂犯罰之。
中華民國刑法第354 條
毀棄、損壞前二條以外之他人之物或致令不堪用，足以生損害於
公眾或他人者，處2 年以下有期徒刑、拘役或5 百元以下罰金。


司法院資訊處製作；財團法人民間司法改革基金會備份。
